【裁判字號】    89,訴緝,132
【裁判日期】    900329
【裁判案由】    詐欺
【裁判全文】
臺灣高雄地方法院刑事判決                        八十九年度訴緝字第一三二號
    公  訴  人  臺灣高雄地方法院檢察署檢察官
    被      告  丙○○
右列被告因詐欺案件，經檢察官提起公訴（八十七年度偵字第四六六二號），本院判
決如左：
    主  文
丙○○共同連續意圖為自己不法之所有，以詐術使人將本人之物交付，處有期徒刑拾
月，緩刑貳年。
    事  實
一、丙○○因見甲○○（另案已審結）與不詳姓名之成年男子間，共同基於意圖為自
    己不法之所有之概括犯意聯絡，在「台灣新聞報」刊登以徵求司機或男性伴遊為
    由，目的在詐騙前來應徵者財物之廣告，遂於八十七年二月中旬某日，依廣告所
    示之「0000000」電話應徵工作，而由甲○○出面接洽，相約在高雄市○○區○○路與林森路電信局前見面，甲○○遂要求丙○○交付行動電話讓公司質
    押，丙○○不疑有詐而交付行動電話一支予甲○○，不料王某取得後即不見影
    ，待丙○○再以前開電話號碼聯絡王某欲取回前開行動電話，甲○○遂教唆丙○○必須依前述方法從事騙人錢財之工作，始能取回，丙○○為取回被扣之物，不
    得已遂予以答應加入該詐騙集團，與甲○○及其他同夥共同基於為自己不法所有
    之概括犯意聯絡，先於八十七年二月下旬某日晚間，在高雄市○鎮區○○路與復
    興路統一超商前，以前開手法向一年約二十歲之男子詐得手機一具，隨即持往高
    雄市新興區國群飯店交與甲○○，嗣八十七年二月二十五日晚，丙○○又於高雄
    市○○區○○路與民族路口全家便利商店前，以同一手法，向一年約二十歲之黃
    姓男子詐得男用Ｋ金勞力士錶及金戒指（重約二錢）各一只，因不知甲○○與同
    案被告己○○已在高雄市○○路、林森路口為警查獲而欲將前開物品交與甲○○
    時，在高雄市○○路、民族路口為警循線逮捕。
二、案經高雄市政府警察局前鎮分局移送臺灣高雄地方法院檢察署檢察官偵查起訴。
    理  由
一、訊據被告丙○○對於右揭事實，於警訊、偵查及本院審理時坦承不諱，核與證人
    即同案之被告甲○○、己○○、證人即同案之被害人丁○○、證人即查獲本案之
    警員戊○○、庚○○及乙○○所述犯案情節與查獲被告之過程相符，並有甲○○
    等人於報紙所刊登之分類廣告影本在卷可資為證，本件事證明確，被告犯行洵堪
    認定。
二、核被告所為，係犯刑法第三百三十九條第一項之詐欺取財罪。公訴人認被告所犯
    係刑法第三百四十條規定之以犯第三百三十九條第一項之罪為常業，惟查被告丙○○共為二起詐欺犯行，且係遭甲○○騙取財物後，為取回其財物，始在不得已
    情形下參與犯罪，是尚難據此即認定其係以犯詐欺罪為常業，公訴人認係犯刑法
    第三百四十條常業詐欺罪，尚有未洽，起訴法條應予變更。被告丙○○與甲○○
    、己○○、周碩士及該詐欺集團內不詳姓名成年男子間，就上開詐欺犯行，有犯
    意聯絡及行為分擔，為共同正犯。被告先後二次詐欺之行為，時間緊密，所犯構
    成要件相同，顯係基於概括之犯意反覆為之，應依刑法第五十六條連續犯之規定
    ，論以一罪，並加重其刑。爰審酌被告年輕力壯，不思以正常工作，賺取正當收
    入，竟貪圖小利，參與詐欺應徵者財物，對於急於找工作者，無異雪上加霜，惡
    性非輕，惟念及被告犯後能坦承犯行，態度良好，且自己亦為被害人而係為他人
    所利用，在本案中並非主謀，實際所得非多，量處如主文所示之刑，以資懲儆。
    末查，被告前未曾受有期徒刑以上刑之宣告，有台灣高等法院被告全國前案紀錄
    表可資為證，因一時失慮，偶罹刑典，事後已坦承犯行，深具悔意，經此刑之宣
    告後，當知所警惕而無再犯之虞，且其現有一幼女待其扶養（八十九年十一月十
    日出生），有戶口名簿影本一紙在卷足憑，本院認所宣告之刑以暫不執行為當，
    予以宣告緩刑二年，用啟自新。
三、按被告之自白為證據之一種，須非基於強暴、脅迫、利誘、詐欺或其他不正之方
    法，且與事實相符者，方得採為證據，故被告雖經自白，仍應調查其他必要之證
    據，以察其與事實是否相符，苟無法證明其與事實相符，根本即失其證據之證明
    力，不得採為判斷事實之根據；證據本身如有瑕疵，則在此瑕疵未能究明前，尚
    不得採為有罪之根據。被告雖於警訊中自白曾為四起詐欺取財犯行，然其於偵查
    及本院審理中堅決否認上情，指稱其僅為如事實欄所述之二起犯行，是被告之自
    白前後未盡相符已有瑕玼可指，再者，並未見有被害人出面指認被告犯下事實欄
    所陳犯罪事實以外之他起詐欺案件，亦未有贓物扣案足資佐證被告於警訊中之自
    白與事實相符。揆諸前揭說明，被告於警訊之自白既有瑕疵，又無其他積極證據
    足資佐證該自白與事實相符，自不得以之為認定被告有罪之依據，惟此一部份若
    成立犯罪，與被告前開有罪之詐欺取財犯行，具有連續犯之裁判上一罪關係，故
    不另為無罪諭知，附此敘明。
據上論斷，應依刑事訴訟法第二百九十九條第一項前段、第三百條，刑法第二十八條
、第五十六條、第三百三十九條第一項、第七十四條第一款，罰金罰鍰提高標準條例
第一條前段，判決如主文。
中      華      民      國    九十      年      三      月    二十九    日
                                  臺灣高雄地方法院刑事第二庭
                                      法  官  卓立婷
右正本證明與原本無異。
如不服本判決，應於判決送達後十日內，向本院提出上訴狀。
                                      書記官    陳家宏
中    華    民    國      九十      年      四      月      三      日


司法院資訊處製作；財團法人民間司法改革基金會備份。
